Camilo Tamayo Rosero

16 de septiembre de 1983 (29 años) Casado Quito, Pichincha (5939) 998124108 / (5932) 2272224 (noche) camilotho@gmail.com



Web developer / diseñador, especializado en multimedia y web con estudios superiores y experiencia en diseño gráfico y fotografía. He trabajado en ramas relacionadas al diseño, comunicación y desarrollo web con amplia experiencia en desarrollo conceptual, procesos gráficos y fotográficos digitales y de impresión.

Durante estos años he tenido la oportunidad de explorar varios caminos creativos en el desarrollo web, la fotografía escenica, comunicación a través de redes sociales, gestión y redacción de contenidos para websites, también incursioné en la docencia a nivel universitario dictando talleres y seminarios de capacitación profesional. Mis aficiones al ciclismo de montaña, la música y el cine me acompañan toda la vida.

Experiencia

3wnafta Agencia Digital

nov 2011 - Actualmente Ecuador

Web Developer (diseñador multimedia)

Desarrollador de sitios web y soporte multimedia para la creación de proyectos de la agencia.

Manejo de tecnologías web en desarrollo de CMS's, XHMTL, HTML5, JOUERY (básico), FLASH(básico AS2).

Fundación teatro nacional Sucre

abr 2010 - oct 2011

Asistente de Producción

Ecuador

Asistente de Producción para el Teatro México, administrado por la Fundación Teatro Nacional Sucre. El puesto abarca varias actividades de dirección y gerencia enfocadas tanto a la administración y uso del escenario como espacio físico, como a la planificación, coordinación y logística de eventos culturales y artísticos. Tambíen tareas de diseño y difusión de campañas informativas de la agenda cultural de Teatro México.

8 personas a cargo.

Fundación Teatro Nacional Sucre

ene 2010 - mar 2010

Ecuador

Fotógrafo oficial de la Fundación Teatro Nacional Sucre, cobertura y registro de todos los eventos culturales y artísticos realizados en los escenarios administrados por la fundación así como de sus provectos y festivales nacionales e internacionales.

Axón estudio de diseño

jul 2007 - dic 2009

Jefe de Provectos / Ejecutivo de Cuentas

Ecuador

Manejo de cuentas y trabajo con el cliente, director del área de diseño gráfico y multimedia del estudio creativo (provecto propio).

4 personas a cargo.

Ekekomedia estudio de diseño

feb 2004 - jul 2007

Diseñador gráfico v multimedia

Ecuador

Diseñador y creativo de la división de diseño multimedia Ekeko, Jefe de área de Edición y Postproducción de Video Digital, director de fotografía y diseño. (proyecto propio)

3 personas a cargo.

Runkaria taller de diseño

feb 2001 - mar 2003

Diseñador Gráfico

Ecuador

Diseñador gráfico, creativo del taller Runkaria para la elaboración de material gráfico y fotográfico en la producción de libros arquitectónicos y de obra.

Estudios

Universidad Tecnológica Israel

Ingeniero en Diseño Gráfico, (m. multimedia)

Diseño Gráfico

Universitario Promedio: 9.0

sep 2008 - dic 2010 Ecuador

Instituto Metropolitano de Diseño (La Metro)

Tecnólogo en Diseño Multimedia y Gráfico

Diseño Gráfico

Terciario Promedio: 9.0

sep 2002 - jul 2006 Ecuador

Preferencias Salariales

Sueldo neto: \$1500,00 mes.

Conocimientos

Inglés: Escrito Avanzado Inglés: Oral Intermedio Office: Manejo Avanzado

Base de Datos: Manejo Intermedio Programacion: Manejo Intermedio

Herramientas Graficas: Manejo Avanzado Software de Gestion: Manejo Básico

Aerografía

He realizado estudios de aerografía con un dominio de nivel intermedio.

Expresión Oral y Escrita

He realizado estudios de expresión oral y escrita con un dominio avanzado, complementado por estudios de escritura editorial y académica.

Psicología

He realizado estudios autodidactas de psicología de diferentes tendencias, apoyado con grupos de estudio y material bibliográfico.

Ensamblaje y mantenimiento de ordenadores

He realizado cursos de ensamblaje, mantenimiento de hardware y software de PC's y Mac. Me gusta la tecnología y la manejo bastante bien.

Información Personal

C.C.: 1710864982Dirección: Pinar Alto

Teléfono Celular: (5939) 98124108Teléfono Fijo: (5932) 2272224 (noche)

• Estado Civil: Casado

• E-mail: camilotho@gmail.com